最高法院刑事判決
111年度台上字第5493號
上  訴  人  班孝全                      


上列上訴人因違反毒品危害防制條例案件，不服臺灣高等法院臺
中分院中華民國111年8月30日第二審判決（111年度上訴字第122
2號，起訴案號：臺灣彰化地方檢察署109年度偵字第13118、133
43號），提起上訴，本院判決如下：
    主  文
上訴駁回。
    理  由
一、刑事訴訟法第377條規定，上訴於第三審法院，非以判決違
    背法令為理由，不得為之。是提起第三審上訴，應以原判決
    違背法令為理由，係屬法定要件。如果上訴理由書狀並未依
    據卷內訴訟資料，具體指摘原判決不適用何種法則或如何適
    用不當，或所指摘原判決違法情事，顯與法律規定得為第三
    審上訴理由之違法情形，不相適合時，均應認其上訴為違背
    法律上之程式，予以駁回。本件原判決認定上訴人班孝全有
    其事實欄所載共同製造第三、四級毒品而混合二種以上毒品
    之犯行明確，因而維持第一審之科刑判決，駁回上訴人在第
    二審之上訴，已詳述其科刑、量刑憑以裁量之依據及理由。
二、刑法第59條所規定之酌量減輕其刑，必其犯罪情狀顯可憫恕
    ，在客觀上足以引起一般人之同情，認為即予以宣告法定最
    低度刑，猶嫌過重者，始有其適用；其審酌事項固不排除刑
    法第57條所列舉10款事由，但仍以犯罪時有其特殊之原因與
    環境為必要，又是否援引刑法第59條酌減其刑，屬事實審法
    院得依職權裁量之事項，若其裁量權之行使未有濫用之情形
    ，非許當事人逕憑己意，指稱法院不予酌減，即有判決不適
    用法則之違法。又刑之量定，屬為裁判之法院得依職權裁量
    之事項，倘其量刑已以行為人之責任為基礎，並斟酌刑法第
    57條相關各款所列情狀，說明其所側重之事由而為評價，並
    於法定刑度內，酌量科刑，致無顯然失當或違反公平、比例
    及罪刑相當原則者，即無違法可指。原判決說明本件上訴人
    製造第三、四級毒品數量龐大，且混合製造兩種以上之毒品
    ，犯情嚴重，又本件依毒品危害防制條例第17條第2項規定
    減輕其刑後，處斷刑已大幅降低，復查無其犯罪時有何特殊
    之原因與環境，亦難認有何情輕法重、顯堪憫恕之犯罪情狀
    ，因而無刑法第59條酌減其刑規定適用之餘地，復以第一審
    審酌上訴人犯罪之動機、目的、手段（分工及經營規模）、
    所生危害，並其品行、智識程度、家庭生活暨經濟狀況、犯
    後態度等一切情狀，量處上訴人有期徒刑9年6月，併科罰金
    新臺幣30萬元，同時諭知易服勞役之折算標準，其量刑並無
    違誤等旨，而予以維持。核屬原審刑罰權之適法行使，尚無
    上訴理由所指濫用裁量權而有判決理由不備之違法，亦無上
    訴理由所指量刑過重之情形。上訴理由顯係就原判決適法之
    科刑、量刑職權行使，反覆爭執，並未依據卷內資料而為具
    體指摘，難認係適法之上訴第三審之理由。綜上，上訴人之
    上訴違背法律上之程式，應予駁回。
三、依刑事訴訟法第395條前段，作成本判決。
中　　華　　民　　國　　111 　年　　12　　月　　1 　　日
                  刑事第三庭審判長法　官  徐昌錦
                                  法　官  林恆吉
                                  法　官  林海祥
                                  法　官  江翠萍
                                  法　官  侯廷昌
本件正本證明與原本無異
                                  書記官  丁淑蘭
中　　華　　民　　國　　111 　年　　12　　月　　8 　　日